# 将建好的酒店整体出租是否能为投资性房地产核算

提问人：轻 柔的指尖 时间：2022-06-24 11:15:49
某公司建好的酒店，但是自已没有经营能力，将建好与他人签订了委托经营合同，相应的酒店的房屋建物物及土地资产能否作为投资性房地产？

回答人：chenyiwei
要考虑该酒店是以该公司自身（或者作为子公司的酒店管理公司）名义经营，只是从外部引入管理团队；还是完整地将酒店建筑物出租给经营方，以承租人名义对外经营？
关键点是：谁主导酒店设施改造、扩充等重大投资活动？谁享有或承担酒店的大部分经营损益和风险？

提问人：轻 柔的指尖 时间：2022-06-27 14:33:18
由受托方以自已的名义进行经营；经双方同意，受托人可对标的酒店进行改善与装 修，费用由受托人承担。双方约定，按照营业收入的比例缴交利润。

回答人：chenyiwei
如是，则可作为投资性房地产。但由其特殊性，不建议按公允价值进行后续计量。